【裁判字號】    99,聲,4498
【裁判日期】    991116
【裁判案由】    定應執行之刑
【裁判全文】
臺灣桃園地方法院刑事裁定              99年度聲字第4498號
聲  請  人  臺灣桃園地方法院檢察署檢察官
受  刑  人  甲○○
上列聲請人因受刑人數罪併罰有二裁判以上，聲請定其應執行之
刑（99年度執字第14816 號、99年度執聲字第2707號），本院裁
定如下：
    主  文
甲○○所犯如附表所列之罪，所處如附表所示之刑，應執行有期
徒刑壹年，如易科罰金，以銀元佰元即新臺幣玖佰元折算壹日
。
    理  由
一、聲請意旨略以：本件受刑人甲○○因犯詐欺等案件，先後經
    本院判決如附表所載之刑，並有各該判決附卷可稽，應依刑
    法第53條、第51條第5 款，定其應執行之刑，爰依刑事訴訟
    法第477 條第1 項規定聲請裁定等語。
二、按數罪併罰，有二裁判以上者，依刑法第五十一條規定，定
    其應執行刑，刑法第53條定有明文。次按刑法第2 條第1 項
    規定：「行為後法律有變更者，適用行為時之法律。但行為
    後之法律有利於行為人者，適用最有利於行為人之法律」。
    查本件受刑人即被告甲○○犯如附表編號1 所示之罪，係於
    95年7 月1 日前犯之，而刑法第51條業於94年1 月7 日修正
    、同年2 月2 日經總統令公布，並於95年7 月1 日施行，依
    修正前刑法第51條第5 款規定：「數罪併罰，分別宣告其罪
    之刑，依左列各款定其應執行者：宣告多數有期徒刑者，於
    各刑中之最長期以上，各刑合併之刑期以下，定其刑期。但
    不得逾二十年」。而修正後刑法第51條第5 款則規定：「宣
    告多數有期徒刑者，於各刑中之最長期以上，各刑合併之刑
    期以下，定其刑期。但不得逾三十年」。經比較新舊法規定
    之結果，修正後刑法並無較有利於受刑人之情形，依刑法第
    2 條第1 項前段規定，自應依修正前刑法第51條第5 款之規
    定，定其應執行之刑。又刑法施行法第3 條之1 第3 項規定
    「於94年1 月7 日刑法修正施行前犯併合處罰數罪中之一罪
    ，且該數罪均符合第41條第1 項得易科罰金之規定者，適用
    90年1 月4 日修正之刑法第41條第2 項規定」，即併合處罰
    之數罪均有同條第1 項之情形，縱其應執行之刑逾有期徒刑
    6 月者，亦適用第1 項易科罰金之規定。而此部分應認刑法
    施行法第3 條之1 第3 項屬刑法第2 條第1 項之特別規定，
    無新舊法比較之問題，先予敘明。
三、經查：受刑人甲○○前於附表所示之犯罪日期，因犯共同詐
    欺、幫助詐欺等案件，經本院先後判決如附表所示之刑，並
    均經分別確定在案，此有卷附上開判決書各1 份及臺灣高等
    法院被告前案紀錄表1 份為證。又附表編號1 所示之罪，其
    犯罪時間在94年1 月7 日刑法修正公布施行前，附表編號2
    至4 所示之罪，犯罪時間均在94年1 月7 日刑法修正公布施
    行後，惟前開各罪得合併定應執行之刑，且均得易科罰金，
    則依刑法施行法第3 條之1 第3 項之規定，本件應適用90年
    1 月10日修正之刑法第41條第2 項規定，亦即，受刑人所犯
    如附表所示之數罪，均仍得易科罰金。而關於易科罰金之折
    算標準，依被告行為時即修正前刑法第41條第1 項前段規定
    ：「犯最重本刑為5 年以下有期徒刑以下之刑之罪，而受6
    個月以下有期徒刑或拘役之宣告，因身體、教育、職業、家
    庭之關係或其他正當事由，執行顯有困難者，得以1 元以上
    3 元以下折算1 日，易科罰金。」，並依刪除前罰金罰鍰提
    高標準條例第2 條前段規定就其原定數額提高為100 倍折算
    1 日，則被告行為時之易科罰金折算標準，應以銀元100 元
    以上300 元以下折算1 日，經折算為新臺幣後，應以新臺幣
    300 元以上900 元以下折算1 日。而修正後刑法第41條第1
    項前段則規定：「犯最重本刑為5 年以下有期徒刑以下之刑
    之罪，而受6 個月以下有期徒刑或拘役之宣告者，得以新臺
    幣1 千元、2 千元或3 千元折算1 日，易科罰金。」，經比
    較修正前後之易科罰金折算標準，以95年7 月1 日修正公布
    施行前之規定，較有利於受刑人，依前開規定，自應依95年
    7 月1 日修正施行前刑法第41條第1 項前段及第2 項，諭知
    易科罰金之折算標準。至數罪併罰而易刑折算標準不同者，
    合併定執行刑時，其易刑之折算標準，依刑法第2 條第1 項
    但書意旨，擇最有利於被告之折算標準定之，末此敘明。
四、茲檢察官聲請定其應執行之刑，本院審核後認聲請為正當，
    爰定其應執行之刑如主文，並諭知易科罰金之折算標準。
五、依刑事訴訟法第477 條第1 項，刑法第2 條第1 項前段、第
    53條，修正前刑法第51條第5 款，90年1 月10日修正第41條
    第1 項前段，刪除前罰金罰鍰提高標準條例第2 條，現行法
    規所定貨幣單位折算新臺幣條例第2 條，裁定如主文。
中    華    民    國    99    年    11    月    16    日
                  刑事第五庭  法  官  張詠惠
以上正本證明與原本無異。
如不服本裁定，應於裁定送達後5 日內向本院提出抗告狀。
                              書記官  陳亭竹
中    華    民    國    99    年    11    月    18    日
附表：
┌───────┬─────────┬─────────┬─────────┬─────────┐
│編          號│        1         │        2         │        3         │        4         │
├───────┼─────────┼─────────┼─────────┼─────────┤
│罪          名│詐欺              │詐欺              │詐欺              │幫助詐欺          │
├───────┼─────────┼─────────┼─────────┼─────────┤
│宣    告    刑│有期徒刑4月       │有期徒刑4月       │有期徒刑4月       │有期徒刑3月       │
├───────┼─────────┼─────────┼─────────┼─────────┤
│犯  罪  日  期│民國95年6 月間    │民國95年8 月30日  │民國95年9月間     │民國98年3 月24日晚│
│              │                  │                  │                  │間11時28分許      │
├───────┼─────────┼─────────┼─────────┼─────────┤
│年 度 及 案 號│臺灣桃園地方法院檢│臺灣桃園地方法院檢│臺灣桃園地方法院檢│臺灣桃園地方法院檢│
│              │察署98年度偵緝字第│察署98年度偵緝字第│察署98年度偵緝字第│察署99年度偵緝字第│
│              │121 號            │121 號            │121 號            │806 號            │
├───┬───┼─────────┼─────────┼─────────┼─────────┤
│      │ 法院 │臺灣桃園地方法院  │臺灣桃園地方法院  │臺灣桃園地方法院  │臺灣桃園地方法院  │
│最  後├───┼─────────┼─────────┼─────────┼─────────┤
│      │ 案號 │98年度易字第1215號│98年度易字第1215號│98年度易字第1215號│99年度桃簡字第2183│
│      │      │                  │                  │                  │號                │
│      ├───┼─────────┼─────────┼─────────┼─────────┤
│事實審│ 判決 │民國99年3月23日   │民國99年3月23日   │民國99年3月23日   │民國99年3月23日   │
│      │ 日期 │                  │                  │                  │                  │
├───┼───┼─────────┼─────────┼─────────┼─────────┤
│      │ 法院 │臺灣桃園地方法院  │臺灣桃園地方法院  │臺灣桃園地方法院  │臺灣桃園地方法院  │
│確  定├───┼─────────┼─────────┼─────────┼─────────┤
│      │ 案號 │98年度易字第1215號│98年度易字第1215號│98年度易字第1215號│99年度桃簡字第2183│
│      │      │                  │                  │                  │號                │
│      ├───┼─────────┼─────────┼─────────┼─────────┤
│判  決│ 確定 │民國99年4月26日   │民國99年4月26日   │民國99年4月26日   │民國99年10月18日  │
│      │ 日期 │                  │                  │                  │                  │
└───┴───┴─────────┴─────────┴─────────┴─────────┘

司法院資訊處製作；財團法人民間司法改革基金會備份。
